臺灣高雄地方法院刑事判決　　　　　　　96年度易字第2927號
公　訴　人　臺灣高雄地方法院檢察署檢察官
被　　　告　丙○○
　　　　　　　　　　（現另案於台灣高雄第二監獄執行中）
上列被告因竊盜案件，經檢察官提起公訴（96年度偵字第22437
號），被告就被訴事實為有罪之陳述，本院裁定進行簡式審判程
序，並判決如下：
    主  文
丙○○共同犯如附表所示竊盜罪，均累犯，各處有期徒刑月
。應執行有期徒刑柒月。
    事  實
一、丙○○前於民國93年間，因竊盜、施用毒品案件，分別經本
    院以93年度簡字第5210號、93年度訴字第2918號判處有期徒
    刑4 月、7 月確定，上開2 罪並經定其應執行之刑為有期徒
    刑10月確定，再於94年間，因竊盜案件，經本院以94年度簡
    字第3025號判處有期徒刑6 月確定，並接續執行，甫於95年
    7 月31日因縮短刑期執行完畢。詎仍不知悔改，竟與真實姓
    名、年籍不詳，綽號史哥之成年男子，共同基於意圖為自己
    不法所有，先由丙○○出面向不知情之李明勝經營之億泰小
    客車租賃有限公司租用車號XX－4222號營業小貨車後，再由
    「史哥」駕駛該小貨車搭載丙○○，先後於附表所示之時間
    ，至附表所示地點，由丙○○則在旁把風，史哥徒手竊取如
    附表所示之物，得手後由史哥變賣取得金錢花用，丙○○則
    分得史哥所提供約重5 公克之第一級毒品海洛因以為代價。
    嗣經警調閱監視錄影畫面，始循線查悉上情。
二、案經高雄縣政府警察局岡山分局報告臺灣高雄地方法院檢察
    署檢察官偵查起訴。
    理?由
一、按本件被告丙○○所犯係死刑、無期徒刑、最輕本刑為3年
    以上有期徒刑以外之罪，其就被訴事實為有罪之陳述，經本
    院告知簡式審判程序之旨，並聽取其與檢察官之意見後，本
    院認無不得或不宜改依簡式審判程序進行之情事，依刑事訴
    訟法第273條之1第1項規定，裁定進行簡式審判程序，合先
    敘明。
二、上揭事實，業據被告於警詢、偵訊、本院審理時坦承不諱，
    核與被害人戊○○於警詢、被害人丁○○於警詢及偵查中指
    述之情節相符，並據證人李明勝於警詢證述及偵查中結證明
    確，復有車籍資料作業詳細畫面、億泰小客車租賃有限公司
    、高雄縣政府營利事業登記證暨租賃契約書、丙○○汽車駕
    駛執照正反面影本、經濟部公司執照、高雄縣政府警察局岡
    山分局偵查報告各1 份、監視器翻拍相片4 幀、現場模擬相
    片7 張在卷可稽，足認被告之自白與事實相符，洵堪採為論
    罪科刑之依據。本案事證明確，被告上開共同竊盜之犯行均
    堪以認定，應予依法論科。
三、核被告所為，均係犯刑法第320 條第1 項之竊盜罪。被告與
    「史哥」就上揭3 次犯行，有犯意聯絡及行為分擔，均為共
    同正犯。被告所犯上開?罪，犯意各別，行為互殊，應予分
    論併罰。又被告於93年間，因竊盜、施用毒品案件，分別經
    本院以93年度簡字第5210號、93年度訴字第2918號判處有期
    徒刑4 月、7 月確定，上開2 罪並經定其應執行之刑為有期
    徒刑10月確定，再於94年間，因竊盜案件，經本院以94年度
    簡字第3025號判處有期徒刑6 月確定，並接續執行，並於95
    年7 月31日因縮短刑期執行完畢，有臺灣高雄地方法院檢察
    署刑案資料查註紀錄表、台灣高等法院被告前案紀錄表各1
    份可憑，其於上開有期徒刑執行完畢後5 年內，故意再犯有
    期徒刑以上之上開3 罪，均為累犯，應各依法加重其刑。爰
    審酌被告正值青年，不思謀取正當工作，以勞力賺取財物，
    竟因身陷毒癮之中，貪得史哥所提供之毒品，而與史哥共同
    犯案，顯然不知尊重他人財產權，且所竊之物業經變賣而不
    復尋得，其所為實有不該，然念其於偵查及本院審理時已坦
    承犯行，態度良好，暨其犯罪之動機、手段、所竊財物價值
    等一切情狀，分別量處如主文所示之刑，並定其應執行之刑
    ，以示懲儆。
據上論斷，應依刑事訴訟法第273 條之1 第1 項、第299 條第1
項前段，刑法第28條、第320 條第1 項、第47條第1 項、第51條
第5 款，刑法施行法第1 條之1 ，判決如主文。
本案經檢察官甲○○到庭執行職務。
中　　華　　民　　國　　96　　年　　12　　月　　5　　日
                  刑事第十三庭  法　官  黃苙荌
以上正本證明與原本無異。
如不服本判決應於收受本判決後10日內向本院提出上訴書狀，並
應敘述具體理由，如未敘述上訴理由者，應於上訴期間屆滿後20
日內補提理由書狀於本院（均須按他造當事人之人數附繕本）「
切勿逕送上級法院」。
中　　華　　民　　國　　96　　年　　12　　月　　7 　　日
 　　　　　　　　　　　　　　　 書記官  郭育秀
中華民國刑法第320條
（普通竊盜罪、竊佔罪）
意圖為自己或第三人不法之所有，而竊取他人之動產者，為竊盜
罪，處5 年以下有期徒刑、拘役或5 百元以下罰金。
意圖為自己或第三人不法之利益，而竊佔他人之不動產者，依前
項之規定處斷。
前二項之未遂犯罰之。
附表
┌──┬────┬─────┬────────────┐
│編號│   時間 │   地點   │竊得之物                │
├──┼────┼─────┼────────────┤
│1   │96年5 月│在高雄縣燕│戊○○所有置放於該處之不│
│    │20日凌晨│巢鄉○○路│鏽鋼金爐1 只（價值約新台│
│    │3時許。 │157 號前。│幣4、5千元左右）。      │
├──┼────┼─────┼────────────┤
│2   │96年5 月│在高雄縣燕│乙○○所有置放於該處之不│
│    │20日凌晨│巢鄉○○路│鏽鋼金爐1 只（價值不詳）│
│    │4時許。 │180 之1 號│。                      │
│    │        │旁。      │                        │
├──┼────┼─────┼────────────┤
│    │96年6月5│在高雄縣岡│丁○○所有置放於該處之不│
│3   │日凌晨5 │山鎮○○路│鏽鋼金爐1 只（價值約新台│
│    │時17分。│460 巷13號│幣3千元）。             │
│    │        │前。      │                        │
└──┴────┴─────┴────────────┘
